# 被审计单位期末应付职工薪酬不能有数，所以就把未交得年金重分类进其他应付款，但...

提问人：tt 的 ss 时间：2019-12-11 16:03:25
被审计单位期末应付职工薪酬不能有数，所以就把未交得年金重分类进其他应付款，但报告最终披露职工薪酬的借方金额就与实际支付金额不符，这样合理么

回答人：chenyiwei
” 期末应付职工薪酬不能有数”的规定本来就不合理。已接受职工服务但尚未支付的薪酬福利是常见的情况。关键是要扭转被审计单位的这个观念。